【裁判字號】    92,上訴,2578
【裁判日期】    920912
【裁判案由】    毒品危害防制條例
【裁判全文】
臺灣高等法院刑事判決                          九十二年度上訴字第二五七八號
    上  訴  人
    即  被  告  甲○○
右上訴人因毒品危害防制條例案件，不服臺灣桃園地方法院九十一年度訴字第一一七
八號，中華民國九十二年五月二十日第一審判決（起訴案號：臺灣桃園地方法院檢察
署九十年度毒偵字第四五０七號、九十一年度毒偵字第二七四號），提起上訴，本院
判決如左：
    主  文
原判決撤銷。
本件公訴不受理。
    理  由
一、公訴意旨略以：被告甲○○基於概括犯意，先於九十年十一月十五日二十時二十
    分許回溯九十六小時內某時，在某不詳地點，施用第二級毒品安非他命，為警於
    九十年十一月十五日二十時二十分許，在桃園縣八德市○○路○段一四二五號大
    溪地汽車賓館五Ｏ一室查獲，並扣得海洛因三包（驗餘淨重Ｏ‧三一公克）、安
    非他命五包（驗餘淨重二‧一七一Ｏ公克）、安非他命殘渣袋十六包等物。再於
    九十一年一月十五日三時許回溯二十六小時及九十六小時內某時，在某不詳地點
    ，施用第一級毒品海洛因及第二級毒品安非他命，為警於九十一年一月十五日一
    時十分許，在桃園縣八德市○○街一三八巷七號查獲，並扣得海洛因三包（驗餘
    淨重Ｏ‧三八公克）、安非他命六包（驗餘淨重二‧一Ｏ七四公克）及其所有供
    施用毒品之吸食器一支。因認被告涉有毒品危害防制條例第十條第一、二項之施
    用第一、二級毒品罪嫌。
二、按檢察官就犯罪事實一部起訴者，其效力及於全部；又已經提起公訴或自訴之案
    件，在同一法院重行起訴者，應諭知不受理之判決，刑事訴訟法第二百六十七條
    、第三百零三條第二款分別定有明文。另施用毒品行為與持有毒品行為間為高低
    度行為，屬裁判上一罪關係，為同一案件。查本案被告甲○○於九十年十一月七
    日十一時二十分許，因持有海洛因三小包、安非他命一包及大麻一包，為警查獲
    ，又於九十一年一月十四日持有海洛因三小包及安非他命六小包，再度為警查獲
    ，經檢察官於九十一年七月二十六日以違反毒品危害防制條例第一項、第二項之
    持有第一、二級毒品罪向原審法院提起公訴，而本案被告被訴施用第一、二級毒
    品之犯罪時間與上開持有毒品之時間相同，且持有毒品為施用毒品之低度行為，
    屬同一案件，被告施用第一、二級毒品行為應為上開持有毒品行為起訴效力所及
    ，檢察官就同一案件再於九十一年八月二十六日重行起訴，於法即有未合。原審
    未察，對被告為實體判決，容有未當。被告上訴意旨據以指摘原判決不當，為有
    理由，應由本院將原判決撤銷，改諭知不受理之判決。
據上論斷，應依刑事訴訟法第三百六十九條第一項前段、第三百六十四條、第三百零
三條第二款，判決如主文。
本案經檢察官鍾鳳玲到庭執行職務。
中      華      民      國    九十二    年      九      月     十二     日
                        臺灣高等法院刑事第七庭
                            審判長法  官  吳  啟  民
                                  法  官  施  俊  堯
                                  法  官  蘇  隆  惠
右正本證明與原本無異。
檢察官就施用第一級毒品部分如不服本判決應於收受送達後十日內向本院提出上訴書
狀，其未敘述上訴之理由者並得於提起上訴後十日內向本院補提理由書（均須按他造
當事人之人數附繕本）。
被告不得上訴。
                                  書記官  周  素  秋
中      華      民      國    九十二    年      九      月     十二     日


司法院資訊處製作；財團法人民間司法改革基金會備份。
